臺灣桃園地方法院刑事判決　　　　　　　95年度易字第1879號
公　訴　人　臺灣桃園地方法院檢察署檢察官
被　　　告　甲○○
　　　　　　　　　　（現因另案羈押於臺灣臺北看守所）
上列被告因竊盜案件，經檢察官提起公訴（95年度偵字第8569號
），被告於本院準備程序進行中，就被訴事實為有罪之陳述，經
本院告知簡式審判程序意旨，並聽取公訴人及被告之意見後，本
院合議庭裁定由受命法官獨任依簡式審判程序審理，並判決如下
：
    主  文
甲○○攜帶兇器竊盜，處有期徒刑柒月。
    事  實
一、甲○○為規避繳納交通違規罰單，竟意圖為自己不法之所有
    ，於民國95年4 月1 日下午1 時許，攜帶非其所有客觀上足
    以對人之生命、身體造成危害之扳手1 支，至桃園縣桃園市
    ○○路之「埔子加油站」後方空地，而以持用上開扳手拆卸
    之方式，竊取乙○○所持有停放在上開空地上之車號5823－
    HE號自用小客貨車（車主為廣昱達通信企業社）之車牌2 面
    （下稱系爭車牌），得手後，旋將系爭車牌懸掛在其向由吳
    啟弘所經營，設於臺北縣板橋市○○○路○ 段78號1 樓之「
    正興租車行」所承租之車牌號碼4755－ES號自用小客車（下
    稱上開自小客車）上使用，後將上開自小客車交由不知情之
    巫尚燊駕駛，而搭載甲○○及不知情之劉志峰（巫尚燊、劉
    志峰均另經檢察官為不起訴處分在案）。嗣於95年4 月1 日
    下午5 時30分許，在桃園縣桃園市○○○街與愛七街口，經
    警攔查而查獲上情。
二、案經桃園縣政府警察局桃園分局報告臺灣桃園地方法院檢察
    署檢察官偵查起訴。
    理  由
一、程序部分：本件被告甲○○所犯係死刑、無期徒刑或最輕本
    刑為三年以上有期徒刑以外之罪，亦非屬臺灣高等法院管轄
    第一審之案件，其於準備程序中就被訴事實為有罪之陳述，
    經本院告知簡式審判程序之旨，並聽取當事人意見後，經本
    院合議庭依刑事訴訟法第273 條之1 第1 項規定裁定由受命
    法官獨任進行簡式審判程序，合先敘明。
二、訊據被告甲○○對於上揭事實坦白承認，並核與被害人乙○
    ○於警詢中所指述之失竊情節一致，且經證人吳啟弘、巫尚
    燊、劉志峰於警詢、檢察官訊問時證述甚詳在卷，此外，復
    有車籍作業系統─查詢認可資料2 紙、贓物認領保管單1 紙
    、查獲現場照片7 幀及汽車租賃約定書11紙附卷可稽。至被
    告雖於本院審理中一度辯稱：伊持用以竊取系爭車牌之扳手
    前端是圓的，而不是尖的，應非屬兇器云云，惟查，被告持
    用於竊取被害人乙○○所持有系爭車牌之扳手1 支，係金屬
    製，全長約20公分，此經被告於本院審理中供明在卷，縱該
    扳手前端非呈銳利狀，然如持以對人體重要部位重擊，仍當
    能對人之生命、身體造成危險，自應屬兇器無誤，是認被告
    上開所辯應係事後避重就輕之詞，委無足取。本件事證明確
    ，被告上揭犯行足可認定，應依法論科。
三、核被告甲○○所為，係犯刑法第321 條第1 項第3 款之攜帶
    兇器加重竊盜罪。爰審酌被告正值壯年，不思正途，竟竊取
    他人所持有之財物，所為非是，及其犯罪之動機、目的、手
    段、所竊取財物之價值、素行、犯後態度等一切情狀，量處
    如主文所示之刑。至供被告犯本件加重竊盜罪所用之扳手1
    支，並未扣案，亦非被告所有，而係被告承租上開自小客車
    之隨車工具一節，業經被告供明在卷，復查無積極證據足以
    證明該扳手是被告所有之物，爰不宣告沒收，附此敘明。
據上論斷，應依刑事訴訟法第273 條之1 第1 項、第299 條第1
項前段，刑法第321條第1項第3款，判決如主文。
本案經檢察官鄭東峰到庭執行職務。
中　　華　　民　　國　　96　　年　　2 　　月　　13　　日
                            刑事第十二庭法  官  王美玲
以上正本證明與原本無異。
如不服本判決，應於判決送達後10日內向本院提出上訴狀 (應附
繕本)， 上訴於臺灣高等法院。
                                        書記官  吳玉蘭
中　　華　　民　　國　　96　　年　　2 　　月　　13　　日
附錄本案論罪科刑法條：
刑法第321條
犯竊盜罪而有左列情形之一者，處六月以上、五年以下有期徒刑
：
一  於夜間侵入住宅或有人居住之建築物、船艦或隱匿其內而犯
    之者。
二  毀越門扇、牆垣或其他安全設備而犯之者。
三  攜帶兇器而犯之者。
四  結夥三人以上而犯之者。
五  乘火災、水災或其他災害之際而犯之者。
六  在車站或埠頭而犯之者。
前項之未遂犯罰之。
